【裁判字號】    95,訴,94
【裁判日期】    950508
【裁判案由】    毒品危害防制條例
【裁判全文】
臺灣士林地方法院刑事判決                95年度訴字第94號
公  訴  人  臺灣士林地方法院檢察署檢察官
被      告  甲○○
                    （另案於臺灣臺北監獄執行中）
選任辯護人  黃良池律師
上列被告因違反毒品危害防制條例案件，經檢察官提起公訴（94
年度毒偵字第2265號），本院於訊問被告後，被告為有罪之陳述
，本院合議庭裁定認以行簡式審判程序審理為宜，並判決如下：
    主  文
甲○○連續施用第一級毒品，處有期徒刑壹年陸月，扣案之海洛
因殘渣袋1 個、玻璃球管2 支均沒收銷燬；又連續施用第二級毒
品，處有期徒刑拾月，扣案之安非他命1 小包（驗餘淨重零點壹
玖公克）沒收銷燬。應執行有期徒刑貳年貳月，扣案之海洛因殘
渣袋1 個、玻璃球管2 支、安非他命1 小包（驗餘淨重零點壹玖
公克）沒收銷燬。
    事  實
一、甲○○於民國81年間曾因違反肅清煙毒條例案件，經法院判
    處有期徒刑3 年2 月確定，並於86年1 月7 日執行完畢（不
    構成累犯）。於民國89年間復因施用第一級毒品海洛因案件
    ，經送觀察、勒戒後，認有繼續施用毒品傾向，經本院以89
    年度毒聲字第1104號裁定入戒治處所，施以強制戒治1 年，
    於89年11月8 日因停止戒治出所並交付保護管束，惟甲○○
    於保護管束期間，又因施用毒品違反保護管束情節重大，再
    經本院裁定撤銷保護管束令入戒治處所，施以強制戒治，於
    91年1 月28日強制戒治始執行完畢，由臺灣士林地方法院檢
    察署檢察官於同年4 月10日以91年度戒毒偵字第33號為不起
    訴處分確定。又於93年間因施用第一級毒品海洛因及第二級
    毒品安非他命與過失致死案件，經臺灣士林地方法院檢察署
    檢察官以93年度偵字第7672、7573號及93年度毒偵字第993
    號提起公訴，施用第一級毒品罪及施用第二級毒品罪與過失
    致死罪，並經分別判處有期徒刑1 年6 月、2 年10月確定。
    詎甲○○不知悔改，於上揭強制戒治執行完畢後5 年內，分
    別基於施用第一級毒品海洛因及第二級毒品安非他命之概括
    犯意，於94年10月1 日下午4 時許及同年月3 日某時，在其
    台北縣八里鄉○○路○ 段320 號8 樓住處，分別連續施用第
    一級毒品海洛因及第二級毒品安非他命各2 次，嗣於同年10
    月3 日晚上7 時40分許，為警在其上開住處查獲，並扣得第
    二級毒品安非他命1 小包（驗餘淨重0.19公克）、海洛因殘
    渣袋1 個，玻璃球吸管2 支（內含海洛因殘渣）。
二、案經臺北市政府警察局北投分局報告台灣士林地方法院檢察
    署檢察官偵查起訴。
    理  由
一、上開犯罪事實，業經被告甲○○於本院審理中供承不諱，核
    與其於警詢及檢察官偵查中供述之情節相符，並有被告供吸
    用第一級毒品海洛因之海洛因殘渣袋1 只、內有海洛因殘渣
    之玻璃球吸管2 支，及供吸用第二級毒品安非他命1 小包（
    驗餘淨重0.19公克）扣案可稽。又被告上開被查獲後所採集
    之尿液，經送臺灣檢驗科技股份有限公司以氣相層析質譜儀
    法檢驗結果，呈鴉片類及安非他命類毒品陽性反應，有該公
    司94年10月19日濫用藥物尿液檢驗報告書1 紙在卷可按。再
    被告於89年間因施用毒品案件，經裁定送觀察、勒戒後，認
    有繼續施用毒品傾向，經本院裁定令入戒治處所施以強制戒
    治1 年，於89年11月18日停止戒治出所並交付保護管束，惟
    於保護管束期間，又因施用毒品違反保護管束情節重大，再
    經本院裁定撤銷保護管束令入戒治所處，施以強制戒治，於
    91年1 月28日強制戒治執行完畢，經臺灣士林地方法院檢察
    署檢察官處分不起訴確定，有該檢察署檢察官91年度戒毒偵
    字第33號不起訴處分書、法務部全國檢察官線上查詢刑案人
    犯在監所最新資料報表、刑案資料查註紀錄表各1 份在卷足
    參。被告上揭於強制戒治執行完畢後，5 年內再犯本件施用
    第一級毒品、第二級毒品之犯行，足可認定，應予依法論科
    。
二、核被告所為，係犯毒品危害防制條例第10條第1 項之施用第
    一級毒品罪及同條第2 項之施用第二級毒品罪，其持有毒品
    低度行為分別為施用之高度行為所吸收，均不另論罪。先後
    多次施用第一級毒品及施用第二級毒品犯行，均時間緊接，
    手段相同，復犯構成要件相同之罪，顯係基於概括犯意反覆
    為之，均為連續犯，依刑法第56條規定，各以1 罪論，並加
    重其刑。所犯上開2 罪，行為不同，構成要件互殊，應分論
    併罰。爰審酌被告前經觀察、勒戒後，仍未能杜絕毒品誘惑
    ，一再施用毒品，顯無戒絕決心與毅力，惟其犯後坦承犯行
    ，已知認錯，態度良好，且本件被告施用毒品之次數不多，
    為鼓勵其戒絕毒品，改過自新等一切情狀，分別量處如主文
    所示之刑，以示懲儆，並定其應執行刑。公訴人就施用第一
    級毒品部分求處有期徒刑3 年，施用第二級毒品部分求處有
    期徒刑2 年，尚屬過重。至扣案之安非他命1 小包（驗餘淨
    重0.19公克）、海洛因殘渣1 個及玻璃球管2 支（其海洛因
    已與殘渣袋、玻璃球管混為一體無法分離），均係被告所有
    供施用第二級毒品或施用第一級毒品所用之物，為其供明，
    併依法宣告沒收銷燬。
三、據上論斷，應依刑事訴訟法第273 條之1 第1 項、第299 條
    第1 項前段，毒品危害防制條例第10條第1 項、第2 項，第
    18 條 第1 項前段，刑法第11條前段、第56條、第51條第5
    款、第9 款，判決如主文。
本案經檢察官繆卓然到庭執行職務
中    華    民    國    95    年    5     月    8     日
                  刑事第一庭法  官  陳宗鎮
以上正本證明與原本無異。
如不服本判決，應於送達後10日內，向本院提出上訴狀。
                            書記官  陳如玲
中    華    民    國    95    年    5     月    11    日
附錄本案科刑論罪之法條：
毒品危害防制條例第10條
施用第一級毒品者，處 6 月以上 5 年以下有期徒刑。
施用第二級毒品者，處 3 年以下有期徒刑。


司法院資訊處製作；財團法人民間司法改革基金會備份。
